【裁判字號】    98,交聲,3473
【裁判日期】    981002
【裁判案由】    交管條例聲異
【裁判全文】
臺灣板橋地方法院交通法庭裁定        98年度交聲字第3472號
                                    98年度交聲字第3473號
原處分機關  交通部公路總局臺北區監理所
異  議  人  甲○○
上列異議人因不服原處分機關於民國98年9 月15日所為北監營裁
字第裁40-CG0000000、40-QQ0000000號違反道路交通管理事件裁
決書所為處分，經聲明異議，本院裁定如下：
    主  文
異議駁回。
    理  由
一、本件聲明異議意旨詳如附件聲明異議狀所載。
二、按汽車駕駛人，行車速度，超過規定之最高時速，或低於規
    定之最低時速，除有第四十三條第一項第二款情形外者，處
    新臺幣一千二百元以上二千四百元以下罰鍰，並記違規點數
    一點，道路交通管理處罰條例第40條、第63條第1 項第1 款
    分別定有明文。
三、經查：異議人甲○○分別於98年3 月16日11時36分許與98年
    2 月27日13時11分許，駕駛車號218-NE號營業小客車，分別
    行經板橋市浮洲橋與台9 線131_9 公里處，行車速度超過規
    定最高時速未滿20公里等情，業據原處分機關於移送書中指
    述綦詳。雖異議人以該「舉發違反道路交通管理事件通知單
    」確未送達，卻以高的罰額處罰，深表不服云云置辯，惟按
    道路交通管理事件統一裁罰基準及處理細則第5 條規定，處
    理違反道路交通管理事件，有關文書送達之程序，依行政程
    序法之規定而送達，於應受送達人之住居所、事務所或營業
    所為之；於應送達處所不獲會晤應受送達人時，得將文書付
    與有辨別事理能力之同居人、受僱人或應送達處所之接收郵
    件人員；送達，不能依前開規定為之者，得將文書寄存送達
    地之地方自治或警察機關，並作送達通知書兩份，1 份黏貼
    於應受送達人住居所、事務所、營業所或其就業處所門首，
    另1 份交由鄰居轉交或置於該送達處所信箱或其他適當位置
    ，以為送達；前項情形，由郵政機關為送達者，得將文書寄
    存於送達地之郵政機關，行政程序法第72條第1 項、第73條
    第1 項及第74條第1 項、第2 項分別定有明文。再按民事訴
    訟法第13 8條第2 項規定，寄存送達，自寄存之日起，經10
    日發生效力。此係因應受送達人未必能即時領取訴訟文書而
    知悉其內容，故特設此規定以保障其權益。行政程序法雖未
    如前述民事訴訟法增設第138 條第2 項規定，但基於保障應
    受送達人權益之同一理由，解釋上應認為有上開規定之類推
    適用。是臺北縣政府警察局與宜蘭縣政府警察局蘇澳分局分
    別填製之「舉發違反道路交通管理事件通知單」二紙，業據
    依法掛號寄送至異議人「臺北縣樹林市○○路○ 段80巷1 之
    3 號3 樓」住所地址，惟因未晤異議人本人或其合法受領之
    同居人或受僱人，而分別於98年4 月8 日與98年4 月1 日依
    法寄存在樹林山佳郵局，並分別製作通知書各二份黏貼及置
    於異議人上址信箱或其他適當地點，以為送達等情，此有臺
    北縣政府警察局與宜蘭縣政府警察局蘇澳分局送達證書二紙
    在卷可佐，足證上開二件「舉發違反道路交通管理事件通知
    單」，依法應已合法寄存送達予異議人收受，雖異議人辯稱
    未曾收受上開舉發通知單云云，然異議人車籍地址確係在前
    揭處所，且異議人於交通事件陳述書與聲明異議狀均以上揭
    處所為住所地，則臺北縣政府警察局與宜蘭縣政府警察局蘇
    澳分局將舉發通知單依上揭行政程序法規定為寄存送達，自
    無違法之處。綜上所述，本件原處分機關以異議人上開違規
    行為明確，依道路交通管理處罰條例第40條、第63條第1 項
    第1 款之規定，分別裁處異議人新台幣2200元、2200元之罰
    鍰，並記違規點數1 點、1 點，揆諸上述，自應無任何違法
    或不當之處。茲本件異議人不服原處分機關所為上開裁決書
    之處分，聲明異議，而空言指摘云云，揆諸上述，為無理由
    ，應予駁回。
據上論斷，應依道路交通案件處理辦法第19條，裁定如主文。
中    華    民    國     98    年    10    月    2    日
                     交通法庭  法  官  林 晏 鵬
上列正本證明與原本無異。
如不服本裁定，應於裁定送達後五日內敘明抗告理由，向本院提
出抗告狀。
                               書記官  陳 映 孜
中    華    民    國    98    年    10    月    5     日


司法院資訊處製作；財團法人民間司法改革基金會備份。
